ru: Фильтрация света: Затемнение; Цветокоррекция; Цветовые эффекты; Диффузия; Общие эффекты; С узорами; Другое
de: Lichtfilter: Blackout; Farbkorrektur; Farbeffekte; Diffusion; Allgemeine Effekte; Gemustert; Sonstiges
fr: Filtre à lumière: Coupure électrique; Correction de couleur; Effets de couleur; Diffusion; Effets généraux; A motifs; Autre
vi: Lớp lọc ánh sáng: Mất điện; Chỉnh màu; Hiệu ứng màu sắc; Khuếch tán; Hiệu ứng chung; Có hoa văn; Khác
es: Filtrado de la luz: Blackout; Corrección del color; Efectos de color; Difusión; Efectos generales; Estampados; Otros
hu: Fényszűrés: Elsötétítés; Színkorrekció; Színhatások; Diffúzió; Általános hatások; Mintás; Egyéb
en: Light filtering: Blackout; Color correction; Color effects; Diffusion; General effects; Patterned; Other
zh-TW: 濾光: 停電; 顏色校正; 色彩效果; 擴散; 一般效果; 圖案; 其他
pt-BR: Filtro de luz: Blackout; Correção de cor; Efeitos de cor; Difusão; Efeitos gerais; Com padrão; Outro
zh-CN: 滤光: 遮光; 色彩校正; 色彩效果; 扩散; 一般效果; 带图案; 其他
nl: Licht filteren: Blackout; Kleurcorrectie; Kleureffecten; Verspreiding; Algemene effecten; Met patroon; Andere
da: Lysfiltrering: Blackout; Farvekorrektion; Farveeffekter; Diffusion; Generelle effekter; Mønstret; Andet
cs: Filtrování světla: Výpadek proudu; Korekce barev; Barevné efekty; Difuze; Obecné efekty; Vzorované; Jiné
ja: 光フィルター: 停電; 色補正; カラーエフェクト; 拡散; 基本エフェクト; 模様入り; その他
sk-SK: Filtrovanie svetla: Zatemňovací; Korekcia farieb; Farebné efekty; Difúzia; Všeobecné účinky; Vzorovaný; Iné
ko: 빛 필터: 정전; 색상 보정; 색상 효과; 확산; 일반 효과; 패턴이 있는; 기타
sl-SI: Filtriranje svetlobe: Zatemnitev; Barvna korekcija; Barvni učinki; Difuzija; Splošni učinki; Vzorčast; Drugo
th: การกรองแสง: ม่านกันแสงแบบมืดทึบ; แก้ไขสี; เอฟเฟกต์สี; ภาพฟุ้ง; เอฟเฟกต์ทั่วไป; มีลวดลาย; อื่นๆ
pl: Filtrowanie światła: Przerwa w dostawie energii elektrycznej; Korekta koloru; Efekty kolorystyczne; Dyfuzja; Efekty ogólne; Wzorzyste; Inne
it: Filtraggio dell'acqua: Blackout; Correzione del colore; Effetti di colore; Diffusione delle luci; Effetti generali; A fantasia; Altro
sv: Ljusfilter: Mörkläggare; Färgkorrigering; Färgeffekter; Diffusion; Allmänna effekter; Mönstrad; Övrigt
lt-LT: Šviesos filtravimas: Šviesai nepralaidus; Spalvų korekcija; Spalvų efektai; Difuzija; Bendrieji efektai; Raštuotas; Kita
hr-HR: Filtriranje svjetla: Zamračenje; Korekcija boja; Efekti boja; Difuzija; Opći efekti; S uzorkom; Ostalo
nb: Lysfiltrering: Blackout; Fargekorrigering; Fargeeffekter; Diffussjon; Generelle effekter; Mønstret; Annet
el: Φιλτράρισμα φωτός: Συσκότιση; Διόρθωση χρώματος; Χρωματικά εφέ; Διάχυση; Γενικά εφέ; Με μοτίβα; Άλλο
ro-RO: Filtrarea luminii: Pană de curent; Corecția culorii; Efecte de culoare; Difuzie; Efecte generale; Cu model; Altele
pt-PT: Filtragem de luz: Apagão; Correção de cores; Efeitos de cor; Difusão; Efeitos gerais; Estampado; Outro
fi: Valonsuodatus: Pimennys; Värinkorjaus; Väritehosteet; Diffuusio; Yleistehosteet; Kuviollinen; Muu
bg-BG: Филтриране на светлината: Затъмнение; Корекция на цветовете; Цветни ефекти; Дифузия; Общи ефекти; На фигури; Други
tr: Işık filtreleme: Karartma; Renk eşitleyici; Renk efektleri; Difüzyon; Genel efektler; Desenli; Diğer